【裁判字號】    89,易緝,219
【裁判日期】    891020
【裁判案由】    毀棄損壞
【裁判全文】
~V;臺灣高雄地方法院刑事判決                     八十九年度易緝字第二一九號
    公  訴  人  台灣高雄地方法院檢察署檢察官
    被      告  乙○○
右列被告因毀棄損壞案件，經檢察官提起公訴（八十八年度偵字第二五五三八號），
本院判決如左：
    主  文
乙○○共同損壞他人之電動玩具參拾壹台，累犯，處有期徒刑柒月。
    事  實
一、乙○○曾有竊盜及多次違反麻醉票品管理條例之犯罪紀錄，其於民國八十七年間
    因違反麻醉藥品管理條例罪，經法院判處有期徒刑七月，於八十八年七月一日執
    行完畢，詎不知悔改，竟與林振偉之成年男子（俟到案後另行審理）基於犯意之
    聯絡，於八十八年八月廿九日下午三時五、六分許，分持木棒各一支，至高雄縣
    鳳山市○○路一五五號甲○○經營之瑞竹電子遊藝場內，共同損壞遊藝場內之電
    動玩具三十一台後逃逸，足以生損害於甲○○。
二、案經甲○○訴由高雄縣警察局鳳山分局報請台灣高雄地方法院檢察署檢察官偵查
    起訴。
    理  由
一、訊據被告乙○○矢口否認右揭損壞犯行，辯稱：該日伊並未至該遊藝場，伊僅平
    常至該遊藝場打電動玩具云云。惟查，被告如何於右揭時地分持木棒損壞告訴人
    甲○○經營之瑞竹遊藝場內之電動玩具三十一台等情，業據告訴人指訴綦詳，復
    經現場目睹證人劉天兵到庭結證明確，並有現場照片二張附卷可稽，再參以被告
    自承經常至該遊藝場打電動玩具，足見證人劉天兵應無誤認之虞。此外，又有錄
    影帶及本院勘驗筆錄附卷可證。被告所辯無非卸責之遁詞，不足採信。罪證明確
    ，被告犯行堪以認定。
二、核被告所為係犯刑法第三百五十四條之罪。被告與林振偉共同犯罪，彼此間有犯
    意聯絡及行為分擔，均為共同正犯。又被告曾於八十七年間因違反麻醉藥品管理
    條例罪，經法院判處有期徒刑七月，於八十八年七月一日執行完畢之事實，有台
    灣高雄地方法院檢察署刑案資料查註紀錄表在卷可考，其於上開刑執行完畢後五
    年以內再犯有期徒刑以上之本罪，為累犯，應依法加重其刑。爰審酌被告曾有如
    事實欄所示之犯罪紀錄，有本院被告院內索引卡紀錄表、台灣高等法院被告全國
    前案紀錄表、台灣高雄地方法院檢察署刑案資料查註紀錄表附卷可參，素行尚非
    良好，其無故持木棒損壞告訴人之生財器具，危害社會治安，惡性非淺，且犯後
    狡詞匿飾，態度欠佳等一切情狀，量處如主文所示之刑，以資懲儆。至於被告與
    共犯林振偉持以損壞告訴人所有之電動玩具三十一台之木棒二支，並未扣案，且
    非違禁物，未免將來執行之困難，爰不予宣告沒收。
據上論斷，應依刑事訴訟法第二百九十九條第一項前段，刑法第廿八條、第三百五十
四條、第四十七條，罰金罰鍰提高標準條例第一條前段，判決如主文。
本案經檢察官詹美玲到庭執行職務。
中      華      民      國      八十九      年      十    月    二十    日
                                  臺灣高雄地方法院刑事庭
                                法  官    郭錦茂
右正本證明與原本無異。
如不服本判決，應於判決送達後十日內，向本院提出上訴狀。
                                書記官    賴佳慧
中    華    民    國      八十九      年      十      月      二十三    日
附錄本判決論罪法條：
刑法第三百五十四條：
  毀棄、損壞前二條以外之他人之物或令致不堪用，足以生損害於公眾或他人者，處
  二年以下有期徒刑、拘役或五百元以下罰金。


司法院資訊處製作；財團法人民間司法改革基金會備份。
